【裁判字號】    92,簡上,261
【裁判日期】    920630
【裁判案由】    電子遊戲場業管理條例
【裁判全文】
臺灣高雄地方法院刑事判決                        九十二年度簡上字第二六一號
    上  訴  人  臺灣高雄地方法院檢察署檢察官
    被      告  甲○○
右上訴人因被告違反電子遊戲場業管理條例案件，不服本院簡易庭九十二年度簡字第
一五三０號，中華民國九十二年四月三十日第一審判決（聲請簡易判決處刑案號：九
十二年度偵字第六四七八號），提起上訴及移
、九十二年度偵字第一０六八一號），本院第二審合議庭判決如左：
    主      文
原判決撤銷。
甲○○連續違反未依電子遊戲場業管理條例之規定辦理營利事業登記，不得經營電子
遊戲場業之規定，累犯，處有期徒刑肆月，如易科罰金，以參佰元折算壹日。扣案之
電子遊戲機「滿貫大亨」伍台、「金龍鳳」貳台、「小兵立大功」貳台、「新象王」
肆台、「虎王」、「熊霸天下」、「水果盤」、「超世紀賓果」、「幸運滿貫」、「
大象王國」各壹臺（均含ＩＣ板）及機具內之現金新臺幣肆萬伍仟貳佰玖拾元，均沒
收。
  事      實
一、甲○○曾於民國八十八年間因竊盜案件，經本院判處有期徒刑三月確定，並於八
    十九年八月二十二日執行完畢，詎仍不知悔改，竟基於概括之犯意，未依電子遊
    戲場業管理條例辦理營業登記，分別自民國九十二年三月九日起至同年三月十一
    日止，在高雄縣大寮鄉○○路二六三號界揚超商內，擺設電子遊戲機「滿貫大亨
    」、「金龍鳳」、「超世紀賓果」、「幸運滿貫」、「大象王國」各一台，供不
    特定之人把玩，並僱用不知情之呂俞蓁，在現場管理上開電子遊戲機臺。嗣於九
    十二年三月十一日下午五時二十分許於上址經警查獲，並查獲電子遊戲機「滿貫
    大亨」、「金龍鳳」、「超世紀賓果」、「幸運滿貫」、「大象王國」各一台（
    含ＩＣ板）及機具內之現金新臺幣（下同）三千六百一十元。復於九十二年四月
    五日起，承上揭犯意，在高雄縣鳥松鄉○○路二十八號滿峰超商內，又未經許可
    擺設電子遊戲機「新象王」四台、「滿貫大亨」四台、「小兵立大功」二台、「
    金龍鳳」、「虎王」、「熊霸天下」、「水果盤」各一台，供不特之人把玩，並
    僱用不知情之林棣儒，在現場管理上開電子遊戲機臺，嗣於九十二年四月八日下
    午三時九分許，經警查獲，並扣得「新象王」四台、「滿貫大亨」四台、「小兵
    立大功」二台、「金龍鳳」、「虎王」、「熊霸天下」、「水果盤」各一台（均
    含ＩＣ板）及機具內之現金四萬一千六百八十元。
二、案經高雄縣政府警察局林園分局移送臺灣高雄地方法院檢察署檢察官偵查後聲請
    簡易判決處刑及移送併辦。
    理  由
一、右揭犯罪事實，業據被告甲○○於本院審理時坦承不諱，並有扣案如事實欄所示
    之電子遊戲機及機具內之現金及證人即被告之受雇人呂俞蓁、林棣儒證述在卷可
    憑，復有營業場所現場檢查記錄二紙及照片十八幀在卷足稽。本件事證明確，被
    告犯行堪以認定
二、被告甲○○未依電子遊戲場業管理條例辦理營利事業登記，核其所為，係犯電子
    遊戲場業管理條例第二十二條之罪。被告先後所為上開犯行，時間緊接、方法相
    同、觸犯構成要件相同之罪名，顯係基於概括之犯意，為連續犯，應依刑法第五
    十六條之規定論以一罪，並依法加重其刑。被告僱用不知情之店員呂俞蓁、林棣
    儒為其經營電子遊戲場業，為間接正犯。被告前曾於八十八年間，因竊盜案件，
    經本院以八十九年度易字第四九二號判處有期徒刑三月確定，甫於八十九年八月
    二十二日執行完畢，有臺灣高等法院被告全國前案紀錄表一份在卷足按，其受有
    期徒刑之執行完畢，五年以內再犯本件有期徒刑以上之罪，為累犯，依刑法第四
    十七條規定遞加重其刑。
三、公訴人雖未就被告自九十二年四月五日起至同年八日下午三時九分許止，在高雄
    縣鳥松鄉○○路二十八號滿峰超商內未經許可擺設電子遊戲機台，供不特定之人
    打玩之犯行予以起訴，惟此部分與公訴人已起訴經論罪之部分，有裁判上一罪之
    關係，自為起訴效力所及，本院自得一併審理。原審予以論罪科刑，固非無見，
    惟查被告承同一概括犯意，自九十二年四月五日起至同年八日下午三時九分許止
    ，在高雄縣鳥松鄉○○路二十八號，未經許可經營電子遊戲場之犯行，原審未及
    併予審理，尚有未合，檢察官之上訴意旨指摘原判決不當，核有理由，應由本院
    予以撤銷改判。爰審酌被告之犯罪動機、目的、手段、品行、智識程度、經營期
    間、所生危害及犯罪後態度雖坦承犯行，被告二度分別經警查獲，視法律如無物
    等一切情狀，量處如主文所示之刑，並諭知易科罰金之折算標準。扣案之電子遊
    戲機「滿貫大亨」五台、「金龍鳳」二台、「小兵立大功」二台、「新象王」四
    台、「虎王」、「熊霸天下」、「水果盤」、「超世紀賓果」、「幸運滿貫」、
    「大象王國」各一臺（均含ＩＣ板）及機具內之現金合計四萬五千二百九十元，
    為被告供犯罪所用及所得之物，且為被告所有，應依刑法第三十八條第一項第二
    、三款之規定宣告沒收。
據上論斷，應依刑事訴訟法第四百五十五條之一第一項、第三項、第三百六十九條第
一項前段、第三百六十四條、第二百九十九條第一項前段，電子遊戲場業管理條例第
二十二條，刑法第十一條前段、第五十六條、四十七條、第四十一條第一項前段、第
三十八條第一項第二、三款、罰金罰鍰提高標準條例第二條，判決如主文。
本案經檢察官陳永章到庭執行職務。
中      華      民      國    九十二    年      六      月      三十    日
                                      臺灣高雄地方法院刑事庭
                                          審判長法官  黃三友
                                                法官  郭佳瑛
                                                法官  廖建瑜
右正本證明與原本無異。
不得上訴。
                                              書記官  王翌翔
中      華      民      國    九十二    年      六      月      三十    日
電子遊戲場業管理條例第二十二條
違反第十五條規定者，處行為人一年以下有期徒刑、拘役或科或併科新台
幣五十萬元以上二百五十萬元以下罰金。


司法院資訊處製作；財團法人民間司法改革基金會備份。
